臺灣新竹地方法院刑事判決
111年度簡上字第75號
上  訴  人  
即  被  告  龍龍騰



上列上訴人即被告因傷害案件，不服本院111年度竹簡字第431號
中華民國111年5月20日第一審簡易判決（起訴書案號：111年度
調偵字第22號），提起上訴，本院管轄第二審之合議庭判決如下
：
    主  文
上訴駁回。
龍龍騰緩刑貳年。
    事實及理由
一、本案經本院審理結果，認原審以被告龍龍騰犯行明確，量處
    被告拘役50日，如易科罰金，以新臺幣（下同）1,000元折
    算1日，核其認事、用法均無不合，量刑亦屬妥適，應予維
    持（如附件甲）。
二、被告上訴意旨略以：被告於原審判決後已與告訴人何國鋒達
    成和解，請求減刑、緩刑等語，經查：
(一)按刑之量定及緩刑之宣告，係實體法上賦予法院得為自由裁
    量之事項，倘其未有逾越法律所規定之範圍，或濫用其權限
    ，即不得任意指摘為違法，此有最高法院75年台上字第7033
    號判例意旨可參。
(二)被告提起本案上訴，對原審判決所認定之事實及適用法律均
    無爭執，亦坦承犯罪，且原審於量刑時，已綜合刑法第57條
    所列各款之一切情形，詳為審酌，而於法定刑度內為刑之量
    定，自難認原審判決認事用法、量刑有何違法或不當之處，
    是本件上訴為無理由，應予駁回。
三、緩刑：
    本院審酌被告前未曾因故意犯罪受有期徒刑以上刑之宣告，
    有臺灣高等法院被告前案紀錄表在卷可參。又被告已於111
    年8月11日與告訴人和解成立，被告並已匯款4萬元等情，有
    本院和解筆錄、調解筆錄、匯款委託書(證明聯)附卷可參(
    本院簡上卷第41至45頁)。是本院斟酌上情，衡酌被告因一
    時失慮，致罹刑典，其已知悔悟並與告訴人達成和解、賠償
    告訴人，經此教訓，當知所警惕應無再犯之虞，故本院認對
    被告所宣告之刑，以暫不執行為適當，爰併予宣告緩刑2年
    ，以啟自新。
據上論斷，應依刑事訴訟法第455條之1第1項、第3 項、第368條
、第373條，判決如主文。
本案經檢察官陳子維提起公訴，檢察官林李嘉、陳郁仁到庭執行
職務。
中　　華　　民　　國   111    年    12     月    6    日
                  刑事第三庭    審判長法  官  賴淑敏
                                      法  官  王靜慧
                                      法  官  黃怡文
以上正本證明與原本無異。
不得上訴。
中　　華　　民　　國　　111 　年　　12　　月　　6 　　日
                                      書記官  謝沛真
本案論罪科刑法條：
中華民國刑法第277條
傷害人之身體或健康者，處5年以下有期徒刑、拘役或50萬元以
下罰金。
犯前項之罪，因而致人於死者，處無期徒刑或7年以上有期徒刑
；致重傷者，處3年以上10年以下有期徒刑。
附件甲
臺灣新竹地方法院刑事簡易判決
111年度竹簡字第431號
聲  請  人  臺灣新竹地方檢察署檢察官
被      告  何國鋒
            龍龍騰
上列被告等因傷害案件，經檢察官提起公訴（111年度調偵字第2
2號），被告自白犯罪，本院認宜以簡易判決處刑，爰不經通常
審判程序（111年度訴字第299號），逕以簡易判決處刑如下： 
    主  文
何國鋒犯傷害罪，處拘役肆拾伍日，如易科罰金，以新臺幣壹仟
元折算壹日。
龍龍騰犯傷害罪，處拘役伍拾日，如易科罰金，以新臺幣壹仟元
折算壹日。
    事實及理由
一、本案之犯罪事實、證據，除犯罪事實欄一第10行應更正為「
    頭部外傷併腦震盪」；證據部分補充「被告何國鋒、龍龍騰
    於本院準備程序中之自白」外，其餘均引用檢察官起訴書之
    記載（如附件）。
二、論罪科刑：
  ㈠核被告何國鋒、龍龍騰所為，分別係犯刑法第277條第1項之
    傷害罪。
　㈡爰以行為人之責任為基礎，審酌被告何國鋒、龍龍騰係鄰居
    關係，素不相識，然雙方未能理性處理紛爭，互不相讓而為
    本案互毆犯行，彼此均受有傷害等情，所為實屬不該，惟念
    及被告2人於犯後尚能坦承犯行，兼衡被告2人分別犯罪之動
    機、目的、手段、所受傷害程度、未能達成和解等一切情狀
    ，分別量處如主文所示之刑，並諭知易科罰金之折算標準，
    以示懲儆。
三、依刑事訴訟法第449條第2項、第3項、第454第2項，逕以簡
    易判決處刑如主文。
四、如不服本判決，得自收受送達之日起 20 日內，以書狀敘明
    理由，向本院提出上訴（須附繕本）。
本案經檢察官陳子維提起公訴，經檢察官孫立婷到庭執行職務。
中　　華　　民　　國　　111 　年　　5 　　月　　20　　日
                  刑事第五庭  法  官  陳麗芬
以上正本證明與原本無異。
中　　華　　民　　國　　111 　年　　5 　　月　　23　　日
                              書記官  李佳穎
附錄本案論罪科刑法條：
中華民國刑法第277條
傷害人之身體或健康者，處5年以下有期徒刑、拘役或50萬元以
下罰金。
犯前項之罪，因而致人於死者，處無期徒刑或7年以上有期徒刑
；致重傷者，處3年以上10年以下有期徒刑。
附件：
臺灣新竹地方檢察署檢察官起訴書
                                     111年度調偵字第22號
　　被　　　告　何國鋒　男　45歲（民國00年0月00日生）
　　　　　　　　　　　　住○○市○○區○○路000巷0弄00號
                        居新竹市○○區○○○路000巷0號5   樓之6
　　　　　　　　　　　　國民身分證統一編號：Z000000000號
              　龍龍騰　男　38歲（民國00年0月00日生）
　　　　　　　　　　　　住宜蘭縣○○鎮○○里○○路000號
　　　　　　　　　　　　居新竹市○○區○○○路000巷0號5
　　　　　　　　　　　　　樓之7
　　　　　　　　　　　　國民身分證統一編號：Z000000000號
上列被告等因傷害案件，業經偵查終結，認應提起公訴，茲將犯
罪事實及證據並所犯法條分敘如下：
　　　　犯罪事實
一、何國鋒、龍龍騰均為新竹市○○區○○○路000巷0號大樓住戶，2
    人分別居住該址5樓之6、之7等房間；緣何國鋒於民國110年
    7月4日凌晨1時10分許，在其上址房間內，認隔壁之龍龍騰
    房間發出噪音，心生不滿，乃前往龍龍騰房間門口處與之理
    論，龍龍騰否認係其所為，推稱噪音係對面6樓水塔所發出
    ，且帶同何國鋒上至6樓查看；途中2人在上址5、6樓之樓梯
    間，因認彼此態度不佳而起爭執，竟各自基於傷害之犯意，
    相互推擠拉扯、揮拳毆打，致何國鋒受有鼻子約2.5公分、
    下唇約1.5公分撕裂傷、顏面部及四肢多處擦挫傷併瘀傷、
    頭部外傷併腦震檔、右側眼球及眼眶組織鈍傷、左側眼瞼緣
    炎、左側性之結膜出血、視覺不適、右側眼球玻璃體退化、
    右側眼結膜出血等傷害，龍龍騰亦受有顏面部、軀幹及雙臂
    多處擦挫傷併瘀傷、頭部外傷併腦震盪等傷害；嗣廖淑惠（
    何國鋒配偶）、柯雯心（龍龍騰女友）在上址各自之房間內
    聽聞聲響，分別前往查看而發現，乃上前制止並報警處理，
    何國鋒、龍龍騰於同日（4日）在警局製作筆錄時相互提告
    ，員警調閱現場監視器畫面追查，始悉上情。
二、案經何國鋒、龍龍騰訴由新竹市警察局第三分局報告偵辦。
　　　　證據並所犯法條
一、證據清單及待證事實：
編號 證據名稱 待證事實 1 被告何國鋒於警詢、偵訊中不利於己之供述。 證明被告何國鋒於案發期間，居住於上址房間，且因前述噪音之事，前往被告龍龍騰房間門口處與之理論，復與被告龍龍騰在上址樓梯口處起爭執，並於推擠拉扯後，遭被告龍龍騰毆打而受有上揭傷害之事實。 2 被告龍龍騰於警詢、偵訊中不利於己之供述。 證明被告龍龍騰於案發期間，居住於上址房間，且為被告何國鋒上門指控其發出噪音後，帶同被告何國鋒上樓查看，途中與被告何國鋒在上址樓梯口處起爭執，並與被告何國鋒推擠拉扯，復揮拳毆打被告何國鋒，其後被告龍龍騰驗得上揭傷害之事實。 3 證人廖淑惠於警詢、偵訊中證述。 證明被告何國鋒於案發期間，因前述噪音之事，前往被告龍龍騰房間，且在上址樓梯口處，與被告龍龍騰起爭執，並於環抱被告龍龍騰之際，遭被告龍龍騰毆打頭部而流血，證人廖淑惠見狀，旋上前勸阻之事實。 4 證人柯雯心於警詢、偵訊中證述。 證明被告龍龍騰於案發期間，在其上址房間，為被告何國鋒上門指控其發出噪音，乃帶同被告何國鋒上樓查看，其後在上址樓梯口處，與被告何國鋒起爭執，證人柯雯心聞聲前往查看，發現被告龍龍騰為證人廖淑惠扣住右手而勸阻，被告何國鋒則臉上流血，情緒激動之事實。 5 員警偵查報告、新竹國泰綜合醫院診斷證明書、醫療費用收據、監視器畫面翻拍照片、被告何國鋒受傷照片、被告龍龍騰提出之刑事補充告訴理由狀、沙爾聖德保祿修女會醫療財團法人聖保祿醫院診斷證明書、門診費用收據、明輝眼科診所診斷證明書、藥品明細收據、國慶中醫診所診斷證明書、自費處方表、明細收據等。 證明全部犯罪事實。 
二、核被告何國鋒、龍龍騰所為，均係犯刑法第277條第1項前段
    之傷害罪嫌。
三、依刑事訴訟法第251條第1項提起公訴。
　　此　致
臺灣新竹地方法院
中　　華　　民　　國　 111　　年　　3 　　月　　30　　日
　　　　　　　　　　　　　    檢  察  官  陳  子  維
本件證明與原本無異　　　　　　　　　　　　
中　　華　　民　　國　 111　　年　　4 　　月　　7 　　日
                              書  記  官  林  以  淇
附錄本案所犯法條全文
中華民國刑法第277條
傷害人之身體或健康者，處 5 年以下有期徒刑、拘役或 50 萬
元以下罰金。
犯前項之罪，因而致人於死者，處無期徒刑或 7 年以上有期徒
刑；致重傷者，處 3 年以上 10 年以下有期徒刑。